臺灣士林地方法院小額民事判決
110年度士小字第2361號
原      告  新安東京海上產物保險股份有限公司

法定代理人  陳忠鏗
訴訟代理人  李怡萱
被      告  劉椀榆

上列當事人間請求侵權行為損害賠償事件，本院於民國110年12
月30日言詞辯論終結，判決如下：
    主  文
被告應給付原告新臺幣貳萬柒仟玖佰壹拾參元，及自民國一一○
年十二月十八日起至清償日止，按週年利率百分之五計算之利息
。
原告其餘之訴駁回。
訴訟費用新臺幣壹仟元，其中新臺幣肆佰玖拾柒元應由被告負擔
，其餘應由原告負擔。
本判決原告勝訴部分得假執行。
    理由要領
一、按因侵權行為涉訟者，得由行為地之法院管轄。民事訴訟法
    第15條第1項定有明文。查本件原告主張之侵權行為地為臺
    北市大同區，本院自有管轄權。
二、原告主張：被告於民國110年1月12日19時38分許，駕駛車牌
    號碼0000-00號車，行經臺北市大同區承德段3段與民權西路
    口時時，因未保持行車安全距離，致撞上原告承保車牌號碼
    000-0000號車（下稱系爭車輛），原告為被保險人支出修復
    費用新臺幣（下同）5萬6,186元（其中工資2萬4,771元、零
    件3萬1,415元），乃依侵權行為之法律關係及保險法第53條
    規定，提起本件訴訟等語，並聲明求為判決被告給付上開金
    額，及自起訴狀繕本送達翌日起至清償日止，按週年利率5％
    計算之利息。
三、被告則以：僅是輕輕碰撞，但系爭車輛修理項目並非是本案
    碰撞造成，系爭車輛後輪、側邊、車廂蓋均非被告碰撞之部
    位，不應由被告支付等語，資為抗辯。
四、本院得心證之理由
(一)按因故意或過失，不法侵害他人之權利者，負損害賠償責任
    。汽車、機車或其他非依軌道行駛之動力車輛，在使用中加
    損害於他人者，駕駛人應賠償因此所生之損害。不法毀損他
    人之物者，被害人得請求賠償其物因毀損所減少之價額。應
    付利息之債務，其利率未經約定，亦無法律可據者，週年利
    率為百分之五。民法第184條第1項前段、第191條之2前段、
    第196條、第203條分別定有明文。再按物被毀損時，被害人
    除得依民法第196條請求賠償外，並不排除民法第213條至第
    215條之適用。依民法第196條請求賠償物被毀損所減少之價
    額，得以修復費用為估定之標準，但以必要者為限（例如︰
    修理材料以新品換舊品，應予折舊）（最高法院77年度第9
    次民事庭會議決議參照）。末按，被保險人因保險人應負保
    險責任之損失發生，而對於第三人有損失賠償請求權者，保
    險人得於給付賠償金額後，代位行使被保險人對於第三人之
    請求權；但其所請求之數額，以不逾賠償金額為限。保險法
    第53條第1項亦有明文。
(二)經查，原告主張之事實，已據提出與所述相符之駕照、行照
    、車損照片、當事人登記聯單、現場圖、估價單、統一發票
    等資料為證，並有本院向臺北市政府警察局調取之本件車禍
    資料在卷可憑，為被告所不爭執，堪信為真。基此，原告本
    於上開法律規定，請求被告賠償系爭車輛修復費用，應屬有
    據。
(三)觀諸原告所提之估價單（見本院卷第25至31頁），其修復費
    用為5萬6,186元（其中工資2萬4,771元、零件3萬1,415元）
    ，而修復項目為系爭車輛之後車廂、後保桿及其相關部位，
    對照原告所提出之車損照片及上開警局資料所附之現場照片
    ，堪信原告修復項目與系爭車禍所致系爭車輛損壞之部位大
    致相符。又以新零件更換舊零件之零件折舊部分非屬必要費
    用，應予扣除，依行政院所頒固定資產耐用年數表及固定資
    產折舊率表之規定，汽車耐用年數為5年，依定率遞減法每
    年應折舊千分之369，且參酌營利事業所得稅查核準則第95
    條第6項規定「固定資產提列折舊採用平均法或定率遞減法
    者，以1年為計算單位，其使用期間未滿1年者，按實際使用
    之月數相當於全年之比例計算之，不滿1月者，以1月計」而
    為計算。茲查，系爭車輛係於103年8月15日出廠使用（行車
    執照僅記載出廠年月，未載明出廠日，依法推定為該月15日
    ），有行車執照影本附卷可稽（見本院卷第15頁），算至本
    件事故發生時之110年1月12日，系爭車輛使用已逾耐用年數
    ，是原告就零件部分，所得請求被告賠償之範圍，扣除折舊
    之後，應以3,142元（計算式詳附表）為限，加上其餘非屬
    零件之工資2萬4,771元，合計為2萬7,913元。
(四)至被告抗辯系爭車輛後輪、側邊均非被告碰撞之部位，不應
    由被告支付云云，然查，本院細審原告所提出之估價單，系
    爭車輛修繕之後輪部分，原告並未列入本案請求項目，側邊
    部分則未見有何修繕。再者，車廂蓋與撞擊部位相連而受擠
    壓，仍具相當因果關係。是被告此部分抗辯，尚無可採。
五、從而，原告依上開法律關係，訴請被告給付2萬7,913元，及
    自起訴狀繕本送達之翌日即110年12月18日（見本院卷第55
    頁）起至清償日止，按週年利率5％計算之利息，為有理由，
    應予准許，逾此範圍之請求，則無理由，應予駁回。
六、本件原告勝訴部分，係就民事訴訟法第436條之8第1項適用
    小額程序所為被告敗訴之判決，依同法第436條之20之規定
    ，應依職權宣告假執行，並依職權確定訴訟費用額1,000元
    （第一審裁判費），其中497元應由被告負擔，其餘應由原
    告負擔。
中　　華　　民　　國　　111 　年　　1 　　月　　13　　日
                  士林簡易庭  法  官  楊峻宇
以上為正本係照原本作成。
如不服本判決，應於送達後20日內，向本院提出上訴狀並應記載
上訴理由，表明關於原判決所違背之法令及其具體內容與依訴訟
資料可認為原判決有違背法令之具體事實，如於本判決宣示後送
達前提起上訴者，應於判決送達後20日內補提上訴理由書（須附
繕本）。
中　　華　　民　　國　　111 　年　　1 　　月　　13　　日
                              書記官  蘇彥宇       
附表
-----
折舊時間           金額
第1年折舊值        31,415×0.369=11,592
第1年折舊後價值    31,415-11,592=19,823
第2年折舊值        19,823×0.369=7,315
第2年折舊後價值    19,823-7,315=12,508
第3年折舊值        12,508×0.369=4,615
第3年折舊後價值    12,508-4,615=7,893
第4年折舊值        7,893×0.369=2,913
第4年折舊後價值    7,893-2,913=4,980
第5年折舊值        4,980×0.369=1,838
第5年折舊後價值    4,980-1,838=3,142